【裁判字號】    99,交上易,1333
【裁判日期】    991110
【裁判案由】    公共危險等
【裁判全文】
臺灣高等法院臺中分院刑事判決      99年度交上易字第1333號
上  訴  人
即  被  告  甲○○
上列上訴人因公共危險等案件，不服臺灣臺中地方法院99年度交
易字第252號，中華民國99年7月14日第一審判決（起訴案號：臺
灣臺中地方法院檢察署99年度偵字第3061號），提起上訴，本院
判決如下：
    主  文
上訴駁回。
甲○○緩刑參年，並向公庫支付新臺幣陸萬元，緩刑期間付保護
管束。
    事  實
一、甲○○前於民國（下同）89年、93年間，因酒醉不能安全駕
    駛違反公共危險案件，經臺灣臺中地方法院分別判處拘役50
    日、拘役59日（未構成累犯）。詎甲○○仍不知警惕、悔改
    ，復自99年1月18日20時許起至同日21時許止，在其兄位於
    臺中縣大里市○○路之家中飲用酒類後，明知己身注意力及
    控制力已因飲酒而達於不能安全駕駛動力交通工具之程度，
    且知所持駕照已經註銷，竟仍於同日21時許，無照駕駛車牌
    號碼W9-2241號自小客車欲返回住處。嗣於同日21時30分許
    ，沿臺中縣大里市○○路往大里工業區方向行駛時，在行至
    臺中縣大里市○○路與文化路街口之際，本應隨時注意車前
    狀況，且依當時情形天氣晴、夜間有照明、路面無缺陷、沒
    有障礙物，並無不能注意之情事，竟因不勝酒力而疏於注意
    ，不慎衝向對向車道，而與戊○○所騎乘車牌號碼216-DTA
    號其後併附載乘客丙○○之重型機車發生碰撞，戊○○及丙○○等人因此人車倒地，而使戊○○受有左側髖後側閉鎖性
    脫臼、左側股骨閉鎖性骨折、右踝擦傷及左小腿和右手挫傷
    等傷害；丙○○則受有左大腿挫傷及眩暈等傷害。案經員警
    據報前往，並將甲○○帶回臺中縣警察局霧峰分局成功派出
    所（下稱成功派出所）處理，於同日22時26分許，在成功派
    出所對甲○○施以呼氣式酒精濃度測試，測得其呼氣中酒精
    濃度為每公升0.95毫克，顯然無法安全駕駛，因而查獲上情
    。
二、案經戊○○及丙○○之法定代理人丁○○訴由臺中縣警察局
    霧峰分局報請臺灣臺中地方法院檢察署檢察官偵查起訴。
    理  由
一、前揭事實，業據被告甲○○於警詢、偵查、原審及本院審理
    時坦承不諱。核與告訴人戊○○、丁○○於警詢時之指訴相
    符，復有刑法第185條之3案件測試觀察紀錄表、酒精測定紀
    錄表、道路交通事故現場圖、道路交通事故調查報告表（一
    ）、（二）及員警職務報告各1份、道路交通事故現場照片8
    幀、被告甲○○駕照吊扣吊銷查詢結果1紙等附卷可稽。被
    害人戊○○並因本件車禍受有左側髖後側閉鎖性脫臼、左側
    股骨閉鎖性骨折、右踝擦傷及左小腿和右手挫傷等傷害，被
    害人丙○○因本件車禍受有左大腿挫傷及眩暈等傷害，亦有
    仁愛醫療財團法人大里仁愛醫院99年1月19日戊○○及丙○○診斷證明書各1紙在卷可考，被告自白，堪認與事實相符
    。
二、按汽車行駛時，駕駛人應注意車前狀況及兩車併行之間隔，
    並隨時採取必要之安全措施；且汽車駕駛人飲用酒類後其吐
    氣所含酒精濃度超過每公升0.25毫克者，不得駕車，分別為
    道路交通安全規則第94條第3項、第114條第2款所明定。被
    告駕駛汽車，自應注意上開規定，而依前揭附卷之道路交通
    事故調查報告表所載，本件肇事時天氣晴、夜間有照明、路
    面無缺陷、沒有障礙物，並無不能注意之情事，其竟因不勝
    酒力疏於注意，駕車衝向對向車道，致與由戊○○騎乘併附
    載丙○○之機車發生碰撞，被告顯有過失，至為灼然，且其
    過失行為與被害人戊○○、丙○○之成傷具有相當因果關係
    。本件事證明確，被告犯行洵堪認定，應依法論科。
三、核被告甲○○所為，係犯刑法第185條之3之服用酒類，不能
    安全駕駛動力交通工具而駕駛罪及同法第284條第1項之過失
    傷害罪。被告一過失行為，致被害人戊○○、丙○○二人受
    傷，為一行為觸犯數罪名，係想像競合犯，應從一重處斷。
    其所犯上開二罪名間，犯意各別，行為互殊，應予分論併罰
    。又被告駕照註銷期間，無駕駛執照駕車，且酒醉駕車因而
    致人受傷，應負刑事責任，就其所犯刑法第284條第1項之過
    失傷害罪部分，應依道路交通管理處罰條例第86條第1項規
    定，加重其刑。原審因認被告犯罪事證明確，適用刑法第
    185條之3、第284條第1項、第55條、第51條第5款、第41條
    第1項前段、道路交通管理處罰條例第86條第1項、刑法施行
    法第1條之1之規定，審酌被告前已有酒駕前科，素行非佳（
    未構成累犯），有臺灣高等法院被告前案紀錄表在卷足憑，
    仍不知警惕，復酒醉駕車、未注意車前狀況，致使被害人二
    人受傷，對被害人等造成之損害非輕，再被告犯後坦承犯行
    ，態度尚佳等一切情狀，就被告所犯服用酒類，不能安全駕
    駛動力交通工具而駕駛罪及過失傷害罪，分別量處有期徒刑
    2月、3月，均諭知易科罰金之折算標準，應執行有期徒刑4
    月併諭知易科罰金之折算標準。其認事用法及量刑，要無不
    合。
四、被告上訴指摘原審量刑過重，然按量刑輕重係屬事實審法院
    得依職權自由裁量之事項，苟已斟酌刑法第57條各款所列情
    狀而未逾越法定刑度，不得遽指為違法（最高法院72年臺上
    字第6696號、75年臺上字第7033號判例要旨參照）；且在同
    一犯罪事實與情節，如別無其他加重或減輕之原因，下級審
    量定之刑，亦無過重或失輕之不當情形，則上級審法院對下
    級審法院之職權行使，原則上應予尊重（最高法院85年度臺
    上字第2446號裁判意旨參照）。本件原審已依刑法第57條之
    規定審酌被告之上開一切情狀，而量處罪刑，難認有何量刑
    過重情形，被告之上訴，並無理由，應予駁回。
五、末查，被告前未曾因故意犯罪受有期徒刑以上刑之宣告，有
    臺灣高等法院被告前案紀錄表在卷可按，其因思慮欠週，致
    罹刑典，惟念其業與被害人等達成和解，並賠償被害人之損
    失，有和解書在卷可稽（原審卷34頁），諒其經此偵審科刑
    之教訓，已知所警惕，本院認所宣告之刑，以暫不執行為適
    當，爰諭知緩刑3年，併依刑法第74條第2項第4款之規定，
    命被告應向公庫支付新臺幣6萬元，以啟自新。又被告未記
    取之前教訓再次酒醉駕車，可見其飲酒習慣及安全駕駛觀念
    不足，實有必要交付觀護人加強指導、保護之必要，爰依同
    法第93條第1項第2款命於緩刑期間付保護管束，以促其知所
    警惕，俾免再犯。
六、據上論斷，應依刑事訴訟法第368條，刑法第74條第1項第1
    款、第74條第2項第4款、第93條第1項第2款，判決如主文。
本案經檢察官乙○○到庭執行職務。
中    華    民    國    99    年    11    月    10    日
            刑事第十庭    審判長法  官  江  錫  麟
                                法  官  陳      葳
                                法  官  紀  文  勝
以上正本證明與原本無異。
不得上訴。
                                書記官  吳  姁  穗
中    華    民    國    99    年    11    月    10    日
附錄：
中華民國刑法第185條之3
服用毒品、麻醉藥品、酒類或其他相類之物，不能安全駕駛動力
交通工具而駕駛者，處1年以下有期徒刑、拘役或科或併科15萬
元以下罰金。
中華民國刑法第284條第1項
因過失傷害人者，處6月以下有期徒刑、拘役或5百元以下罰金，
致重傷者，處1年以下有期徒刑、拘役或5百元以下罰金。

司法院資訊處製作；財團法人民間司法改革基金會備份。
